【裁判字號】    92,交聲,109
【裁判日期】    920217
【裁判案由】    聲明異議
【裁判全文】
臺灣臺中地方法院交通事件裁定                    九十二年度交聲字第一九號
    原處分機關  交通部公路總局台中區監理所
    異議人即
    受處分人    甲○○  男  三.
右列受處分人因違反道路交通管理處罰條例案件，對於交通部公路總局台中區監理所
九十一年十二月二十四日所為之裁決（中監違字第裁六○─ＧＢ0000000號裁
決書），聲明異議，本院裁定如左：
    主  文
異議駁回。
    理  由
一、原處分機關略以：本案係台中市警察局第二分局舉發受處分人甲○○駕駛車號Ｏ
    Ｄ─８５１６號自小客貨車，於九十一年十一月二日十五時五十分許，在台中市
    ○○路、華富街口處，因「１、轉彎車不讓直行車先行；２、肇事使潘俊源輕傷
    」違規，受處分人於應到案日期前提出申訴，經原舉發機關函覆違規屬實，該所
    遂於九十一年十二月二十四日所為之裁決（中監違字第裁六○─ＧＢ00000
    00號裁決書，裁處罰鍰新台幣九百元整，並吊扣駕駛執照三個月，並記違規點
    數一點，逾期則依裁決書處罰主文規定裁處，於法並無不合等語。
二、本件異議人即受處分人甲○○則以：因本人工作必須每天用到駕照，新年已到急
    需工作送貨，希望有關單位能過年後再行吊扣駕照，爰聲明異議云云。
三、按汽車駕駛人轉彎時，有轉彎車不讓直行車先行者，處新台幣六百元以上一千八
    百元以下罰鍰；又汽車駕駛人，駕駛汽車違反道路交通安全規則，因而肇事致人
    受傷者，吊扣其駕駛執照三個月至六個月，並記違規點數一點，道路交通管理處
    罰條例第四十八條第一項第六款、第六十一條第三項及第六十三條第一項分別定
    有明文。經查：異議人即受處分人甲○○於九十一年十一月二日十五時五十分許
    ，駕駛車號ＯＤ─８５１６號自小客貨車，行經台中市○○路、華富街口處，因
    轉彎車不讓直行車先行違規而肇事使潘俊源輕傷，肇事傷人違規一節，業經原舉
    發機關即台中市警察局第二分局九十一年十二月十八日以中分二交字第０９１０
    ０３２７５４號函覆稱：「查邱君於九十一年十一月二日十五時五十分在本市○
    ○路與華富街路口發生車禍乙案，本分局車禍處理人員針對肇事雙方行車方向、
    道路狀況、撞擊位置、交通事故談話紀錄表，經查邱君於交岔路口車禍、右前車
    角凹損、撞到時才發現對造（交通事故談話紀錄表記載），致對造潘俊源受傷等
    語，此有該函一紙在卷足憑，則異議人之違規事實，堪可認定。異議人雖辯稱每
    天用到駕照，新年已到急需工作送貨，希望有關單位能過年後再行吊扣駕照云云
    ，惟其對違規事實既無爭執，自難以其個人因素，認該裁決有何不細之處，所辯
    並無足採。從而，原處分機關援引上開規定裁處罰鍰新台幣九百元整，吊扣駕駛
    執照三個月，於法並無不合等語。本件異議為無理由，應予駁回。
四、據上論斷，應依道路交通管理處罰條例第八十七條第二項、道路交通案件處理辦
    法第十九條，裁定如主文。
中      華      民      國    九十二    年      二      月     十七     日
                                        臺灣臺中地方法院交通法庭
                                            法  官  王  靜  秋
右正本證明與原本無異。
如不服本裁定應於送達後五日內向本院提出抗告狀。
                                            書記官
中      華      民      國    九十二    年      二      月     十七     日


司法院資訊處製作；財團法人民間司法改革基金會備份。
